臺灣屏東地方法院刑事判決　　　　　　　100年度易字第359號
公　訴　人　臺灣屏東地方法院檢察署檢察官
被　　　告　洪振原
上列被告因詐欺案件，經檢察官提起公訴（98年度調偵字第145
號），嗣被告於本院準備程序進行中先就被訴事實為有罪之陳述
，本院告知被告簡式審判程序之旨，並聽取當事人之意見後，本
院合議庭裁定改由受命法官獨任依簡式審判程序審理，並判決如
下：
    主  文
洪振原犯如附表所示之罪，各處如附表所示之刑。應執行有期徒
刑壹年陸月。
    事  實
一、洪振原明知自己並無資力經營中古汽車當舖業，亦無法幫人
    處理違規罰單，竟意圖為自己不法之所有，於如附表所示之
    時間、地點，向如附表所示之被害人施用詐術，使如附表所
    示之被害人陷於錯誤，而交付如附表所示之金額給洪振源，
    洪振源詐欺得逞後即避不見面，並拒絕與黃純青等被害人調
    解，黃純青等被害人始知受騙。
二、案經黃純青、陳菁、陳濬璿、傅詠育、李秋梅、張智鈞、
    黃柏凱告訴臺灣屏東地方法院檢察署偵查起訴。
    理  由
一、本案被告洪振原所犯詐欺案件，並非法定刑為死刑、無期徒
    刑或最輕本刑3 年以上有期徒刑之罪，亦非高等法院管轄第
    一審之案件，而被告於本院準備程序中就被訴事實為有罪之
    陳述，本院合議庭乃裁定由受命法官獨任進行簡式審判程序
    。又簡式審判程序之證據調查，依刑事訴訟法第273 條之2
    規定，不受同法第159 條第1 項審判外陳述排除之限制，再
    被告對於卷內之各項證據，亦不爭執證據能力，故卷內所列
    之各項證據，自得作為證據，先予敘明。
二、上揭犯罪事實，業據被告於準備程序中及本院審理時均坦承
    不諱，核與證人即告訴人黃純青、陳菁、陳濬璿、傅詠育
    、李秋梅、張智鈞、黃柏凱於警詢及偵查中之指述、證人陳
    慶龍、鍾承霏、陳美諭於警詢中之指述情節相符，並有告訴
    人陳菁及李秋梅所提出之電話錄音譯文等資料在卷可稽，
    足徵被告之自白與事實相符，堪可採信。本件事證明確，被
    告前揭犯行至堪認定，應依法論科。
三、核被告所為，均係犯刑法第339 條第1 項之詐欺取財罪。被
    告如附表所示7 次詐欺犯行，犯意各別，行為互異，應予分
    開論罪，合併處罰。按多次之數行為，倘各該當於同一犯罪
    構成要件，且侵害同一法益，依社會健全通念，咸認其各舉
    動之獨立性極為薄弱，適宜視為一個行為較為合理，使各舉
    動構成一單一之犯罪行為，給予一個法律評價，係屬學理上
    所稱之接續犯。查本件被告所為如附表各編號所示之數次詐
    欺犯行，係分別對於同一被害人為詐欺行為，該同一被害人
    雖係以如附表所示之時間，陸續交付金額不一之金錢予被告
    ，然被告係屬本於單一詐欺犯意所為且侵害同一被害人財產
    法益之接續行為，應屬實質上一罪，故附表各編號所示行為
    ，應分別僅論以一罪。爰審酌被告年輕力富，竟不思以己力
    賺取生活所需，反施以詐術行騙，破壞人與人間之信賴感，
    所為誠屬不是，其詐欺所得計627850元( 計算式:25000+168
    300+150000+54250+168300+22000+40000=627850) ，被害人
    等所受損害匪淺，其犯後未與被害人和解及坦認犯行之態度
    ，並兼衡其犯罪動機、目的、手段及生活狀況等一切情狀，
    分別量處如附表主文所示之刑，並定其應執行之刑。
據上論斷，應依刑事訴訟法第299 條第1 項前段，第284 條之1
、第273 條之1 第1 項、刑法第339 條第1 項、第51條第5 款、
，刑法施行法第1 條之1 ，判決如主文。
本案經檢察官潘國威到庭執行職務。
中    華    民    國   100    年    5     月    26    日
                  刑事第三庭    法  官  蕭筠蓉
以上正本證明與原本無異。
如不服本判決應於收受判決後10日內向本院提出上訴書狀，並應
敘述具體理由；其未敘述上訴理由者，應於上訴期間屆滿後20日
內向本院補提理由書（均須按他造當事人之人數附繕本）「切勿
逕送上級法院」。
中    華    民    國   100    年    5     月    26    日
                                書記官  張語恬
附表：洪振原犯罪事實一覽表
┌─┬───────┬────┬───┬─────┬──────────┐
│編│              │        │      │          │                    │
│  │詐騙時間及地點│詐騙方式│被害人│詐取金額  │主文                │
│號│              │        │      │（新臺幣）│                    │
├─┼───────┼────┼───┼─────┼──────────┤
│1 │96年8 月中旬起│向被害人│黃純青│25,000元  │洪振原犯詐欺取財罪，│
│  │，共計3 次在屏│詐稱推銷│      │          │處有期徒刑月。    │
│  │東縣潮州鎮育德│中古車為│      │          │                    │
│  │街54號及屏東市│由      │      │          │                    │
│  │安愛愛汽車旅館│        │      │          │                    │
│  │等地          │        │      │          │                    │
├─┼───────┼────┼───┼─────┼──────────┤
│2 │96年8 月中旬起│向被害人│陳菁│168,300 元│洪振原犯詐欺取財罪，│
│  │，共計11次在屏│詐稱推銷│      │          │處有期徒刑柒月。    │
│  │東縣潮州鎮育德│中古車為│      │          │                    │
│  │街54號        │由      │      │          │                    │
├─┼───────┼────┼───┼─────┼──────────┤
│3 │96年8 月16日起│向被害人│陳濬璿│150,000 元│洪振原犯詐欺取財罪，│
│  │，共計8 次在屏│詐稱推銷│      │          │處有期徒刑陸月。    │
│  │東縣麟洛鄉麟趾│中古車為│      │          │                    │
│  │村中山路正億公│由      │      │          │                    │
│  │司            │        │      │          │                    │
├─┼───────┼────┼───┼─────┼──────────┤
│4 │96年9 月4 日起│向被害人│傅詠育│54,250元  │洪振原犯詐欺取財罪，│
│  │，共計5 次在屏│詐稱可幫│      │          │處有期徒刑肆月。    │
│  │東縣屏東市安愛│忙處理違│      │          │                    │
│  │愛汽車旅館    │規罰單為│      │          │                    │
│  │              │由      │      │          │                    │
├─┼───────┼────┼───┼─────┼──────────┤
│5 │96年9 月17日起│向被害人│李秋梅│168,300 元│洪振原犯詐欺取財罪，│
│  │，共計7 次在高│詐稱購買│      │          │處有期徒刑柒月。    │
│  │雄市鳥松區鳥松│汽車贈與│      │          │                    │
│  │鄉農會超市    │，需繳交│      │          │                    │
│  │              │保險費、│      │          │                    │
│  │              │裝設汽車│      │          │                    │
│  │              │配（零）│      │          │                    │
│  │              │件等為由│      │          │                    │
├─┼───────┼────┼───┼─────┼──────────┤
│6 │96年9 月中旬及│向被害人│張智鈞│22,000元  │洪振原犯詐欺取財罪，│
│  │下旬某日，共計│詐稱能快│      │          │處有期徒刑月。    │
│  │2 次在屏東縣屏│速幫忙繳│      │          │                    │
│  │東市○○路    │費復話、│      │          │                    │
│  │              │以低價販│      │          │                    │
│  │              │售鑽戒等│      │          │                    │
│  │              │為由    │      │          │                    │
├─┼───────┼────┼───┼─────┼──────────┤
│7 │96年8 月中旬起│向被害人│黃柏凱│40,000元  │洪振原犯詐欺取財罪，│
│  │，共計8 次在屏│詐稱能以│      │          │處有期徒刑肆月。    │
│  │東縣屏東市和生│較低價位│      │          │                    │
│  │路            │購得機車│      │          │                    │
│  │              │為由    │      │          │                    │
└─┴───────┴────┴───┴─────┴──────────┘
附錄本判決論罪科刑法條：
中華民國刑法第339條
（普通詐欺罪）
意圖為自己或第三人不法之所有，以詐術使人將本人或第三人之
物交付者，處5 年以下有期徒刑、拘役或科或併科1 千元以下罰
金。
以前項方法得財產上不法之利益或使第三人得之者，亦同。
前二項之未遂犯罰之。